臺灣臺南地方法院刑事判決
上　訴　人　乙○○
即　被　告
上列上訴人即被告因竊盜案件，不服本院中華民國九十五年十月
二十五日九十五年度簡字第三二六０號第一審判決（聲請案號：
九十五年度速偵字第一五九號），提起上訴，於本院行準備程序
時，對全部犯罪事實為有罪之陳述，經本院管轄之第二審合議庭
裁定以簡式審判程序審理，並判決如下：
    主  文
上訴駁回。
乙○○緩刑貳年。
    事  實
一、乙○○意圖為自己不法之所有，於民國（下同）九十五年十
    月一日下午五時二十分許，在臺南縣永康市○○○路三五八
    號「家福股份有限公司臺南中正分公司」（以下簡稱「家樂
    福），佯裝購物，將店內修正帶一只、天仁茗茶一罐、原子
    筆一包、髮蠟一瓶【合計價值新臺幣（下同）一千三百五十
    六元】等物品置於身著衣物內，未經結帳攜出店外而竊取之
    ，得手後，欲離開現場時，即遭「家樂福」保全人員丙○○
    發現而報警處理。
二、案經「家樂福」訴由臺南縣警察局永康分局報告臺灣臺南地
    方法院檢察署偵查後聲請簡易判決處刑。
    理  由
一、本件被告乙○○所犯為死刑、無期徒刑、最輕本刑為三年以
    上有期徒刑以外之罪，亦非屬高等法院管轄之第一審案件，
    其於第二審之準備程序進行中，先就被訴事實為有罪之陳述
    ，經審判長告知簡式審判程序之旨，並聽取檢察官之意見後
    ，依刑事訴訟法第三百六十四條、第二百七十三條之一第一
    項、第二百七十三條之二等規定，裁定進行簡式審判程序，
    且不受同法關於證據能力認定及調查方式之限制，合先敘明
    。
二、前開犯罪事實，有以下事證足資證明：
  (一)被告乙○○於警偵訊及本院審理時之自白。
  (二)證人丙○○於警詢之證述。
  (三)扣押書、贓物認領保管單各一份、照片四幀。
三、論罪科刑
  (一)核被告前開所為係犯刑法第三百二十條第一項之普通竊盜既
    遂罪。
  (二)原審以被告罪證明確，依刑事訴訟法第四百四十九條第一項
    前段、第四百五十四條第二項，刑法第三百二十條第一項（
    據上論結欄誤載為第三百二十一條第一項）、第四十一條第
    一項前段，刑法施行法第一條之一之規定，並審酌被告貪圖
    財物，而竊取他人物品，業侵害他人財產權及破壞財產安全
    ，然念其犯後尚知坦承犯行，犯後態度堪認良好，且其先前
    未曾犯罪，有臺灣高等法院被告前案紀錄表一份可稽，素行
    並非不良，再者竊取之物品價值共計為一千三百五十六元，
    侵害程度尚非鉅大等一切情狀，量處拘役二十日，並諭知易
    科罰金之折算標準。本院經核其認事用法，均無不當，量刑
    亦屬妥適，應予維持。至上訴意旨以原審量刑過重等情為由
    ，指摘原判決不當，為無理由，應予駁回。
  (三)末查被告並無任何前科紀錄，已見前述，因其與丈夫失業多
    時，經濟窘迫，生活困難，遠從嘉義縣布袋鎮至臺南縣永康
    市尋覓工作，依舊毫無所獲，念及在學子女無文具可用，家
    中日常用品缺乏，而一時思慮未周，致罹此罪名，於警偵訊
    及本院審理時均坦承犯行，深具悔意，而告訴人家樂福亦具
    狀表明不予追究，此有呈報狀一份在卷可佐，信經此次偵審
    程序，應已足促其警惕，而無再犯之虞，本院認上開宣告之
    刑，以暫不執行為適當，爰宣告緩刑二年，以啟自新。
據上論斷，應依刑事訴訟法第四百五十五條之一第一項、第三項
、第三百六十八條，刑法第七十四條第一項第一款，判決如主文
。
案經檢察官甲○到庭執行職務。
中　　華　　民　　國　　96　　年　　1　　月　　31　　日
               刑事庭第四庭    審判長法   官  陳志成
                                     法   官  楊佳祥
                                     法   官  黃欣怡
以上正本證明與原本無異。
不得上訴。
　　　　　　　　　　　　　　　　　　 書記官   陳怡吟
中　　華　　民　　國　　96　　年　　1　　月　　31　　日
附錄本案論罪科刑條文：
中華民國刑法第320條
（普通竊盜罪、竊佔罪）
意圖為自己或第三人不法之所有，而竊取他人之動產者，為竊盜
罪，處 5 年以下有期徒刑、拘役或 5 百元以下罰金。
意圖為自己或第三人不法之利益，而竊佔他人之不動產者，依前
項之規定
處斷。
前二項之未遂犯罰之。
